臺灣基隆地方法院民事裁定
111年度亡字第10號
聲  請  人  臺灣基隆地方檢察署檢察官

失  蹤  人  林亞會  

上列聲請人聲請宣告失蹤人林亞會死亡事件，本院裁定如下：
    主    文
林亞會（男，民國0年0月00日生，身分證統一編號：Z000000000
號，最後設籍處所：基隆市○○區○○路000號3樓）於民國80年6月3
0日下午12時死亡。
聲請程序費用由林亞會之遺產負擔。
    理    由
一、聲請意旨略以：失蹤人林亞會（下稱失蹤人）設籍基隆市○○
    區○○路000號3樓（基隆○○○○○○○○），於民國110年11月23日
    ，經基隆○○○○○○○○依職權向里長謝東榮訪查時，其稱：「不
    知道失蹤人林亞會何時？何地失蹤；且多年無人知曉其行蹤
    」等語，有基隆○○○○○○○○親屬、鄰里長或鄰居訪查紀錄表、
    現場照片各1份附卷可稽。失蹤人非國軍退除役官兵輔導委
    員會列管照顧之榮民，並無入出境紀錄，尚無被安置、領取
    社會福利補助及津貼，且衛生福利部中央健康保險署及勞動
    部勞工保險局，均查無全民健保加保及申請老人年金給付等
    紀錄，另行政院人事行政總處亦查無領取公教人員退撫給付
    發放資料，再基隆市警察局第二分局於73年6月30日受理失
    蹤人口後，亦無尋獲紀錄等情，有國軍退除役官兵輔導委員
    會函、内政部移民署函、基隆市政府函、基隆市立殯葬管理
    所函、衛生福利部中央健康保險署健保WebIR-保險對象投保
    資料查詢系統列印資料、勞動部勞工保險局函、行政院人事
    行政總處函、基隆市警察局第二分局函暨所附失蹤人口系統
    -資料報表、戶籍資料（現戶全戶）、戶籍謄本等附卷可證
    。綜上所述，失蹤人為年滿100歲以上者，迄今失蹤已逾3年
    ，爰依家事事件法第156條規定，請准為死亡宣告等語。
二、按失蹤人失蹤滿7年後，法院得因利害關係人或檢察官之聲
    請，為死亡之宣告；失蹤人為80歲以上者，得於失蹤滿3年
    後，為死亡之宣告，民法第8條第1項、第2項定有明文。又
    法院准許宣告死亡之聲請，應公示催告，家事事件法第156
    條第1項復有明定。而此公示催告應公告之，該公告應揭示
    於法院公告處、資訊網路及其他適當處所；法院認為必要時
    ，並得命登載於公報或新聞紙，或用其他方法公告之；其報
    明期間，自前項揭示之日起，應有6個月以上。但失蹤人滿
    百歲者，其陳報期間，得定為自揭示之日起2個月以上，此
    觀之家事事件法第156條第3項但書暨同項準用同法第130條
    第4項、第5項規定即明。查聲請人主張之前揭事實，業據其
    提出基隆○○○○○○○○110年12月21日基中戶字第1100275057號
    函暨函附80歲以上在臺無親屬連續3年清查成果皆行方不明
    者（列為失蹤人口）聲請死亡宣告應附文件檢核表、該所親
    屬、鄰里長或鄰居訪查紀錄表、內政部移民署110年12月7日
    移署資字第1100126454號函、基隆市政府110年12月9日基府
    社救參字第1100176997號函、基隆市立殯葬管理所110年12
    月8日基殯火字第1100002173號函、基隆市警察局第二分局1
    10年11月24日基警二分三字第1100217870號函暨函附失蹤人
    口系統--資料報表、失蹤人舊戶籍資料、現戶全戶戶籍資料
    、健保WebIR資料查詢系統、國軍退除役官兵輔導委員會110
    年12月8日輔服字第1100087417號函、基隆市政府110年12月
    10日基府社救貳字第1100176975號函、基隆○○○○○○○○110年1
    2月6日基中戶字第1100005517號函、勞動部勞工保險局110
    年12月7日保國三字第11013102220號函、行政院人事行政總
    處110年12月9日總處資字第1100030503號函、基隆○○○○○○○○
    110年12月6日基中戶字第1100005519號函等件為證，自堪信
    為真實。失蹤人年已逾百歲，其自73年6月30日(斯時68歲)
    被列為查詢之失蹤人口後，迄今既行方不明已逾30餘年，則
    聲請人聲請對失蹤人為死亡之宣告，核與前開條文尚無不合
    ，應予准許。又本院已定3個月期間對失蹤人為宣告死亡之
    公示催告，並於111年2月7日將該公示催告揭示於本院牌示
    處並將該公告登載於司法院網站，有本院公示催告公告及公
    告證書在卷可按，現申報期間屆滿3個月，未據失蹤人陳報
    其生存或知失蹤人生死者陳報其所知，亦經本院依職權查明
    無訛，有本院查詢資料附卷可稽，本院自應依法宣告失蹤人
    死亡。
三、次按宣告死亡之裁定應確定死亡之時，家事事件法第159條
    定有明文。而受死亡宣告者，以判決內所確定死亡之時，推
    定其為死亡；前項死亡之時，應為前條各項所定期間最後日
    終止之時。但有反證者，不在此限，民法第9條亦有明定。
    查失蹤人係於73年6月30日失蹤，計至80年6月30日止失蹤屆
    滿7年，故應推定該日下午12時為其死亡之時，爰依法宣告
    失蹤人於80年6月30日下午12時死亡。
四、依家事事件法第154條第3項、第159條第1項，裁定如主文。
中　　華　　民　　國　　111 　年　　6 　　月　　6 　　日
                  家事法庭法  官  何怡穎
以上正本係照原本作成。　　　　　　　　
如對本裁定抗告須於裁定送達後10日內向本院提出抗告狀。
中　　華　　民　　國　　111 　年　　6 　　月　　6 　　日
                          書記官  葉憶葇